【裁判字號】    91,苗簡,681
【裁判日期】    920306
【裁判案由】    給付票款
【裁判全文】
臺灣苗栗地方法院民事簡易判決  九十一年度苗簡字第六八一號
    原      告  乙○○
    訴訟代理人  麥敏慧
    被      告  甲○○
右當事人間請求給付票款事件，本院判決如左：
    主      文
被告應給付原告新台幣貳拾貳萬柒仟零柒拾伍元，及自民國九十一年十一月二十二日
起至清償日止，按年息百分之六計算之利息。
訴訟費用由被告負擔。
本判決得假執行。
    事實及理由
一、原告之聲明：求為判決如主文第一項所示。
二、事實摘要：
（一）原告起訴主張被告為清償其積欠原告之款項，於民國九十一年九月十七日簽發
      ，發票日為民國九十一年九月十七日，未載到期日，面額新台幣（下同）二十
      二萬七千零七十五元之本票（下稱系爭本票）一紙交付原告，詎經原告於九十
      一年十二月間屢向被告催討，均未獲置理，為此依票據之法律關係，請求被告
      給付票款，及自支付命令送達翌日即九十一年十一月二十二日起至清償日止，
      按年息百分之六計算之利息。
（二）被告則以系爭本票確係其所簽發，惟目前無力清償等語資為抗辯，並聲明：原
      告之訴駁回。
三、法院之判斷：
（一）按訴狀送達後，原告不得將訴變更或追加他訴，但擴張或減縮應受判決事項之
      聲明者，不在此限，民事訴訟法第二百五十五條第一項但書第三款、第七款分
      別定有明文。本件原告原起訴請求被告給付二十二萬七千零七十五元，及自九
      十一年九月十七日起至清償日止，按年息百分之六計算之利息，嗣於本院九十
      二年二月二十日言詞辯論期時，陳明減縮利息部分之請求，改自支付命令送達
      翌日即九十一年十一月二十二日起算，核屬減縮應受判決事項之聲明，依照首
      揭法條，原告所為聲明之減縮，自屬合法，合先敘明。
（二）本件原告主張持有被告所簽發之系爭本票一紙，屢經催討未獲付款之事實，業
      據其提出與所述相符之本票一紙為證，並為被告所是認，此部分事實堪信為真
      實。
（三）按在票據上簽名者，依票上所載文義負責；本票發票人所負責任與匯票承兌人
      同，亦即本票發票人應負付款之責，票據法第五條第一項、第一百二十一條分
      定有明文。被告既自認系爭本票係其所簽發，則其就系爭本票即應負發票人之
      責任，不因其目前無力清償而有所不同，雖被告辯稱其目前無力清償云云，然
      對於原告就系爭本票之票款請求權之行使並無影響。從而，原告本於票據關係
      ，請求被告給付二十二萬七千零七十五元，及自支付命令送達翌日即九十一年
      十一月二十二日起至清償日止，按年息百分之六計算之利息，即屬有據，應予
      准許。
（五）本件係命清償票據債務所為被告敗訴之判決，依民事訴訟法第三百八十九條第
      一項第四款之規定，應依職權宣告假執行。
四、據上論結：本件原告之訴為有理由，依民事訴訟法第四百三十六條第二項、第七
    十八條、第三百八十九條第一項第四款，判決如主文。
中      華      民      國    九十二    年      三      月      六      日
                                  臺灣苗栗地方法院苗栗簡易庭
~B法      官  陳慧萍
右為正本係照原本作成。
如對本判決上訴，須於判決送達後二十日內向本院提出上訴（須按他造當事人之人數
附繕本）。
~B書  記  官  張文玲
中      華      民      國    九十二    年      三      月      六      日


司法院資訊處製作；財團法人民間司法改革基金會備份。
